---
title: 'Pharmacological Treatment at the start of TYPE 2 diabetes mellitus in Catalonia.'
author: "Rai Puig & Jordi Real"
date: "`r format(Sys.time(), '%d %B, %Y')`"
output: 
  html_document:
    css: logos_css/usr_styles.css
    fig_caption: yes
    toc: yes
    toc_float: yes
  pdf_document: default
  word_document:
    toc: yes
params:
   dir_dades_desti: "dades/mostra" # dades/mostra"  # dades 
   ANY: '2018'
   website: https://github.com/USR-DAPCAT/
---
&nbsp;
<script>
   $(document).ready(function() {
     $head = $('#header');
     $head.prepend('<img src=\"https://www.idiapjgol.org/images/logo.png\" style=\"float: right ;width: 130px;\"/>')
     $head.prepend('<img src=\"https://avatars2.githubusercontent.com/u/57066591?s=200&v=4\" style=\"margin-left:25% ;width: 80px;\"/>')
     $head.prepend('<img src=\"logos_css/logoDAP_Cat.png\" style=\"float: left:1;width: 185px;\"/>')
   });
</script>


<div class="watermark">DRAFT</div>

****

## 0. Estado:

**Ventanas de agregaciones**

&check; INCLUSIO.DM2                [ventana.dias=c(-Inf,0)]   <br/>

**Ultimas actualizaciones   Mayo/ 2021** 

&check; Grafico Distribucion de los valores de la Glicada(HbA1c).      <br/>


 
**Realizado**

&check; Grafico Distribucion de los valores de la Glicada(HbA1c).      <br/>
&check; Grafico Distribucion de la fecha diagnostico.      <br/>

**Pendiente**

&check; Revision y depuracion de errores.   <br/>

# Fase de validacion de base

## Fase Preparacion


```{r setup, include = FALSE}
knitr::opts_chunk$set(echo = FALSE, message=FALSE, warning=FALSE, include=F,size="huge")

gc()
# libreries i funcions
library("dplyr")
library("lubridate")
library("compareGroups")


# Descarregar funcions github -
link_source<-paste0("https://github.com/jrealgatius/Stat_codis/blob/master/funcions_propies.R","?raw=T")
devtools::source_url(link_source)
#######################################################


conductor_codis<-here::here("CATALEG_PROYECTO_epitempus.xlsx")
conductor<-here::here("Conductor_PROYECTO_epitempus.xlsx")

```


```{r llegir, include = FALSE}


#######################################################
# Llegir plana
dt_plana<-readRDS(here::here(params$dir_dades_desti,"dt_plana2.rds")) %>% as_tibble()



```

## 1. Flow chart 

```{r Flow chart, include=T}



flow_chart1<-criteris_exclusio_diagrama(dt=dt_plana,
                                        taulavariables=conductor,
                                        criteris = "exc_pre",
                                        ordre="exc_ordre",
                                        grups=NA,
                                        etiquetes="descripcio",
                                        sequencial = T,
                                        pob_lab=c("epiPEUCAT DM2  ","epiPEUCAT DM2 sin exclusiones"),
                                        colors=c("white","grey"),
                                        forma=c("ellipse","box"))

flow_chart1




#Apliquem les EXCLUSIONS!
dt_plana_exc<-criteris_exclusio(dt_plana,taulavariables=conductor,criteris="exc_pre")


# pregunta-ho a Jordi.
#year==params$bd.dindex
#`r params$bd.dindex`

#Apliquem que surtin els MISSINGS a les TAULES , a partir del CONDUCTOR!
dt_plana_exc<-dt_plana_exc%>%mutate_at(extreure.variables("missings",conductor,dt=dt_plana_exc),as.factor)

#Etquetem  NOMS! de les  VAR  a partir del Conductor!
dt_plana_exc<-etiquetar(dt_plana_exc,taulavariables=conductor)


```

## 2. Descriptiva CODIGOS ATC.

```{r Resultats0, include=T}



#
formu<-formula_table1("Taula01",y="",taulavariables=conductor,dt=dt_plana_exc)
formu1<-formula_table1("Taula00",y="FIRST_FF.EVENT.Metformina",taulavariables=conductor,dt=dt_plana_exc)
formu2<-formula_table1("Taula00",y="FIRST_FF.EVENT.pioglitazona",taulavariables=conductor,dt=dt_plana_exc)
formu3<-formula_table1("Taula00",y="FIRST_FF.EVENT.Sulfonilureas",taulavariables=conductor,dt=dt_plana_exc)
formu4<-formula_table1("Taula00",y="FIRST_FF.EVENT.Glinides",taulavariables=conductor,dt=dt_plana_exc)
formu5<-formula_table1("Taula00",y="FIRST_FF.EVENT.ISGLT2",taulavariables=conductor,dt=dt_plana_exc)
formu6<-formula_table1("Taula00",y="FIRST_FF.EVENT.IDPP4",taulavariables=conductor,dt=dt_plana_exc)
formu7<-formula_table1("Taula00",y="FIRST_FF.EVENT.aGLP1",taulavariables=conductor,dt=dt_plana_exc)
formu8<-formula_table1("Taula00",y="FIRST_FF.EVENT.Insul",taulavariables=conductor,dt=dt_plana_exc)


```

## 3. Descriptiva Exploratoria General.

```{r resultats1, include=T}



#0)
hist(dt_plana_exc$GLICADA.valor,
     main="Distribucion de los valores de la Glicada (HbA1c)",
     xlab="Valor del HbA1c mas proximo un ano atras de cada paciente   ",
     ylab="Frecuencia ",
     col="green",
     freq=T,
     xlim=c(3,15) ,
     breaks = 1000,
         )

#i)
hist(dt_plana_exc$Temps_Index_Metformina,
     main="Distribucion de los Tiempos entre fechaIndice y Primer farmaco(Metfornina)",
     xlab="Valor del HbA1c mas proximo un ano atras de cada paciente   ",
     ylab="Frecuencia ",
     col="green",
     freq=T,
     xlim=c(0,15) ,
     ylim=c(0,250),
     breaks = 1000,
         )



min(dt_plana_exc$Temps_Index_Metformina, na.rm=TRUE)
max(dt_plana_exc$Temps_Index_Metformina, na.rm=TRUE)

#ii)
hist(dt_plana_exc$Temps_Index_pioglitazona,
     main="Distribucion de los Tiempos entre fechaIndice y Primer farmaco.",
     xlab="Farmaco:Pioglitazona",
     ylab="Frecuencia ",
     col="green",
     freq=T,
     xlim=c(0,15) ,
     ylim=c(0,250),
     breaks = 1000,
         )

min(dt_plana_exc$Temps_Index_pioglitazona, na.rm=TRUE)
max(dt_plana_exc$Temps_Index_pioglitazona, na.rm=TRUE)

#iii)
hist(dt_plana_exc$Temps_Index_Sulfonilureas,
     main="Distribucion de los Tiempos entre fechaIndice y Primer farmaco.",
     xlab="Farmaco:Sulfonilureas",
     ylab="Frecuencia ",
     col="green",
     freq=T,
     xlim=c(0,15) ,
     ylim=c(0,250),
     breaks = 1000,
         )

min(dt_plana_exc$Temps_Index_Sulfonilureas, na.rm=TRUE)
max(dt_plana_exc$Temps_Index_Sulfonilureas, na.rm=TRUE)

#iv)
hist(dt_plana_exc$Temps_Index_Glinides,
     main="Distribucion de los Tiempos entre fechaIndice y Primer farmaco.",
     xlab="Farmaco:Glinides",
     ylab="Frecuencia ",
     col="green",
     freq=T,
     xlim=c(0,15) ,
     ylim=c(0,250),
     breaks = 1000,
         )

min(dt_plana_exc$Temps_Index_Glinides, na.rm=TRUE)
max(dt_plana_exc$Temps_Index_Glinides, na.rm=TRUE)

#v)
#hist(dt_plana_exc$Temps_Index_ISGLT2,
#     main="Distribucion de los Tiempos entre fechaIndice y Primer farmaco(ISGLT2)",
#     xlab="Valor del HbA1c mas proximo un ano atras de cada paciente   ",
#     ylab="Frecuencia ",
#     col="green",
#     freq=T,
#     xlim=c(0,15) ,
#     ylim=c(0,250),
#     breaks = 1000,
#         )

#min(dt_plana_exc$Temps_Index_ISGLT2)
#max(dt_plana_exc$Temps_Index_ISGLT2)

#vi)
hist(dt_plana_exc$Temps_Index_IDPP4,
     main="Distribucion de los Tiempos entre fechaIndice y Primer farmaco.",
    xlab="Farmaco:IDPP4",
     ylab="Frecuencia ",
     col="green",
     freq=T,
     xlim=c(0,15) ,
     ylim=c(0,250),
     breaks = 1000,
         )

min(dt_plana_exc$Temps_Index_IDPP4, na.rm=TRUE)
max(dt_plana_exc$Temps_Index_IDPP4, na.rm=TRUE)


#vii)
hist(dt_plana_exc$Temps_Index_aGLP1,
     main="Distribucion de los Tiempos entre fechaIndice y Primer farmaco.",
     xlab="Farmaco:aGLP",
     ylab="Frecuencia ",
     col="green",
     freq=T,
     xlim=c(0,15) ,
     ylim=c(0,250),
     breaks = 1000,
         )

min(dt_plana_exc$Temps_Index_aGLP1, na.rm=TRUE)
max(dt_plana_exc$Temps_Index_aGLP1, na.rm=TRUE)


#viii)
hist(dt_plana_exc$Temps_Index_Insul,
     main="Distribucion de los Tiempos entre fechaIndice y Primer farmaco.",
     xlab="Farmaco:Insulina",
     ylab="Frecuencia ",
     col="green",
     freq=T,
     xlim=c(0,15) ,
     ylim=c(0,250),
     breaks = 1000,
         )

min(dt_plana_exc$Temps_Index_Insul, na.rm=TRUE)
max(dt_plana_exc$Temps_Index_Insul, na.rm=TRUE)

#################################
# eps rectificat!: #[12.07.2021]#
#################################

dt_temporal<-dt_plana_exc%>%select(idp,PAS_PAD2b,PAS.mean,PAD.mean)%>%group_by(PAS_PAD2b)%>%summarise(min(PAS.mean),max(PAS.mean),min(PAD.mean),max(PAD.mean))%>%ungroup()
dt_temporal2<-dt_plana_exc%>%select(idp,PAS_PAD2b,PAS.mean,PAD.mean)
dt_temporal3<-dt_plana_exc%>%select(idp,PAS_PAD1b,PAS.valor,PAD.valor)%>%group_by(PAS_PAD1b)%>%summarise(min(PAS.valor),max(PAS.valor),min(PAD.valor),max(PAD.valor))%>%ungroup()
dt_temporal4<-dt_plana_exc%>%select(idp,PAS_PAD1b,PAS.valor,PAD.valor)


#dt_temporal%>% as.data.frame()
#dt_temporal2%>% top_n(5)%>% as.data.frame()

#dt_temporal3%>% as.data.frame()
#dt_temporal4%>% top_n(5)%>% as.data.frame()


#FIRST_FF.EVENT.Metformina
#FIRST_FF.EVENT.pioglitazona
#FIRST_FF.EVENT.Sulfonilureas
#FIRST_FF.EVENT.Glinides
#FIRST_FF.EVENT.ISGLT2
#FIRST_FF.EVENT.IDPP4
#FIRST_FF.EVENT.aGLP1
#FIRST_FF.EVENT.Insul



#

#i) GENERAL
table1::table1(formu,
               data = dt_plana_exc,caption="Analisis descriptivo GENERAL",
               render.continuous=c(.="Mean (SD)", .="Median [Q1, Q3]"),render.missing=NULL,render.categorical="FREQ (PCTnoNA%)")

#ii)            Metformina
table1::table1(formu1,
               data = dt_plana_exc,caption="Analisis descriptivo GENERAL Metformina",
               render.continuous=c(.="Mean (SD)", .="Median [Q1, Q3]"),render.missing=NULL,render.categorical="FREQ (PCTnoNA%)")


#iii)           Pioglitazona
table1::table1(formu2,
               data = dt_plana_exc,caption="Analisis descriptivo GENERAL Pioglitazona",
               render.continuous=c(.="Mean (SD)", .="Median [Q1, Q3]"),render.missing=NULL,render.categorical="FREQ (PCTnoNA%)")


#iv)            Sulfonilureas
table1::table1(formu3,
               data = dt_plana_exc,caption="Analisis descriptivo GENERAL Sulfonilureas",
               render.continuous=c(.="Mean (SD)", .="Median [Q1, Q3]"),render.missing=NULL,render.categorical="FREQ (PCTnoNA%)")


#v)             Glinides
table1::table1(formu4,
               data = dt_plana_exc,caption="Analisis descriptivo GENERAL Glinides",
               render.continuous=c(.="Mean (SD)", .="Median [Q1, Q3]"),render.missing=NULL,render.categorical="FREQ (PCTnoNA%)")


#vi)            ISGLT2
table1::table1(formu5,
               data = dt_plana_exc,caption="Analisis descriptivo GENERAL ISGLT2",
               render.continuous=c(.="Mean (SD)", .="Median [Q1, Q3]"),render.missing=NULL,render.categorical="FREQ (PCTnoNA%)")


#vii)           IDPP4
table1::table1(formu6,
               data = dt_plana_exc,caption="Analisis descriptivo GENERA IDPP4",
               render.continuous=c(.="Mean (SD)", .="Median [Q1, Q3]"),render.missing=NULL,render.categorical="FREQ (PCTnoNA%)")


#viii)          aGLP1
table1::table1(formu7,
               data = dt_plana_exc,caption="Analisis descriptivo GENERAL aGLP1",
               render.continuous=c(.="Mean (SD)", .="Median [Q1, Q3]"),render.missing=NULL,render.categorical="FREQ (PCTnoNA%)")


#ix)            Insul
table1::table1(formu8,
               data = dt_plana_exc,caption="Analisis descriptivo GENERAL Insulina",
               render.continuous=c(.="Mean (SD)", .="Median [Q1, Q3]"),render.missing=NULL,render.categorical="FREQ (PCTnoNA%)")






```



## 3b. [E R R O R S]

```{r resultats4, include=F}

# E R R O R S !!!

print("La N es erronia. No potser que nomes 52 pacients tinguin les dades dels tres FRCV: ")
print("el 90% tenen PA, el 75% tenen HbA1c i el 75% LDL.....  ")
print("En el pitjor dels casos haurien de sortir com a minim un 50% (N > 3.200). Deu ser un problema de sintaxi")
#N=6465.

#print("GLICADA.valor")
#summary(dt_plana_exc$GLICADA.valor)
#NA's(1525 )
#print("% GLICADA.valor")
#(1-(1525/6465))*100
#print("..................................")
#print("PAS_PAD2")
#summary(dt_plana_exc$PAS_PAD2)
#NA's(1060 ) 
#print("% PAS_PAD2")
#(1-(1060/6465))*100
#print("..................................")
#print("cLDL.valor")
#summary(dt_plana_exc$cLDL.valor)
#NA's(1957 )
#print("% cLDL.valor")
#(1-(1957/6465))*100
#print("..................................")
#summary(dt_plana$DG.CVD)
#NA's(0)

```

## 4. ANEXO: Codigos  diabetes TIPO 2

```{r codis_diabetes2, include=T}

readxl::read_excel(conductor_codis,col_types = "text")%>%select(cod,AGR1,Descripcio)%>% filter(AGR1=="DM2_incusion")%>%select(cod,Descripcio)%>% knitr::kable(caption="Códigos ICD10  y  Fármacos Diabetes TIPO 2")


```

## 5. Salvar tabla plana

```{r salvar}
saveRDS(dt_plana_exc, file=here::here(params$dir_dades_desti,"dt_plana_exc.rds"))

```
&nbsp;
<hr />
<p style="text-align: center;">A work by $Jordi Real$ $Rai Puig$ </a></p>
<p style="text-align: center;">$Llepali System$ </a></p>
<p style="text-align: center;"><span style="color: #808080;"><em><https://github.com/USR-DAPCAT/></em></span></p>



